【裁判字號】    92,交聲,768
【裁判日期】    920827
【裁判案由】    違反道路交通管理處罰條例聲明異議
【裁判全文】
臺灣臺北地方法院交通事件裁定                    九十二年度交聲字第七六八號
    異議人即
    受處分人  甲○○
右列異議人即受處分人因違反道路交通管理處罰條例案件，對於台北市交通事件裁決
所中華民國九十二年六月十六日所為之處分（原處分案號：北市裁三字第裁二二∣Ａ
ＢＺ０五五五七六號），聲明異議，本院裁定如左：
    主      文
異議駁回。
    理      由
一、按汽車駕駛人，駕駛汽車拒絕接受酒精測試之檢定者，處新台幣（以下同）六萬
    元罰鍰，並吊銷其駕駛執照，道路交通管理處罰條例第三十五條第三項定有明文
    。
二、原處分意旨略以：本件異議人即受處分人甲○○於九十二年五月三日一時五十五
    分駕駛９Ｃ∣８８１號營小客車行經莊敬路、松平路口，經台北市政府警察局信
    義分局員警攔停檢查，發現受處分人身上帶有酒氣，顯屬酒後駕車，乃依取締酒
    後駕車測試程序，欲對受處分人實施酒精濃度測試檢定，且測試前並予受處分人
    喝水及漱口等，惟受處分人共計喝了約一小時水，且員警依拒測程序，明確告知
    拒測者將面對之法令及處罰，受處分人仍拒不配合酒測（現場除有錄音存證外，
    並有目擊證人佐證），遂依違反道路交通管理處罰條例第三十五條第三項規定舉
    發「酒後駕車（拒測）」。後受處分人於舉發通知單上所載之應到案日期前向原
    處分機關提出申訴，經原處分機關請原舉發單位即信義分局調查結果，仍認受處
    分人有前開違規行為，原處分機關乃依道路交通管理處罰條例第三十五條第三項
    規定於九十二年六月十六日以北市裁三字第裁二二∣ＡＢＺ０五五五七六號裁決
    書裁處受處分人罰鍰六萬元，並吊銷其駕駛執照。
三、受處分人雖承認有於前揭時、地拒絕酒測，且值勤員警亦有告知拒測者將面對之
    法令及處罰等事實，惟辯稱因當時係ＳＡＲＳ流行期間，值勤員警又未說明酒測
    器的安全性，致使渠因對於ＳＡＲＳ傳染病的恐懼，遲遲不敢接受測試，所以用
    喝水漱口等動作來拖延時間‧‧‧云云，來作為拒絕酒測的理由（詳見本件聲明
    異議狀）。惟查：（一）本件員警取締酒後駕車，所實施之測試程序均合乎法令
    規定，並無任何違法之處，且受處分人除對於測試器之安全性有所懷疑之外，對
    該員警所實施酒測行為之合法性，並無爭執，此合先敘明。（二）又員警執行酒
    測勤務時，均使用以塑膠套裝之全新吹嘴供每位受測民眾使用，用過即換新，合
    乎衛生，且該吹嘴管內設有止流閥，具有防倒吸功能，可防止受測者吸入不潔空
    氣或酒測器內之氣體，另口含部位並有防止受測者直接接觸酒測器之功能設計，
    上述特殊設計具有經濟部智慧財產局核准之專利權，故受測者不會因接受呼氣酒
    精濃度檢測遭感染，此有該局九十二年五月二十九日警信分交字第０９２６１８
    ０２１００２號書函可參。按汽車駕駛人拒絕接受道路交通管理處罰條例第三十
    五條第一項測試之檢定者，處新臺幣六萬元罰鍰，並吊銷其駕駛執照，道路交通
    管理處罰條例第三十五條第三項前段定有明文，其立法理由在於規範嚴重危害交
    通安全之行為，便利測試檢定作業之及時順利實施，取得客觀正確之判測結果，
    進而防免可能產生之交通事故，故汽車駕駛人遇有警員測試檢定，即應配合受檢
    ，不得以任何理由拒絕或拖延，否則即屬違反上開條項之規定。因此，本件值勤
    員警執行酒測程序，既合乎法令規定，且酒精測試器又無任何危害受測者身體健
    康之危險，受處分人自不得以恐懼ＳＡＲＳ感染為理由拒絕酒測。
四、綜上所述，受處分人確有在前揭時地駕駛汽車，為警發現其充滿酒味，拒絕接受
    值勤員警對其為酒精測試檢定之行為，從而原處分機關乃依前揭道路交通管理處
    罰條例第三十五條第三項及違反道路交通管理事件統一裁罰標準表之規定裁處受
    處分人罰鍰六萬元並予吊銷其駕駛執照，核無違誤，本件受處分人之異議為無理
    由，自應將其異議駁回。
據上論斷，應依道路交通案件處理辦法第十九條，裁定如主文。
中      華      民      國      九十二      年    八     月   二十七    日
                                臺灣臺北地方法院交通法庭
                                      法  官  趙  子  榮
右正本證明與原本無異。
如不服本裁定，應於裁定送達後五日內向本院提出抗告狀。
                                      書記官  林  鈴  芬
中      華      民      國      九十二      年    九     月     二      日


司法院資訊處製作；財團法人民間司法改革基金會備份。
